臺灣士林地方法院刑事裁定　　　　　　109年度原重訴字第1號

公　訴　人　臺灣士林地方檢察署檢察官
被　　　告　高啟唐



選任辯護人　顧定軒律師
上列被告因擄人勒贖等案件，經檢察官提起公訴，本院裁定如下
：
    主  文                                              
高啟唐自民國一百零九年七月十日起延長羈押貳月，並禁止接見
、通信及授受物件。
    理  由
一、按被告經法官訊問後，認為犯罪嫌疑重大，有逃亡或有事實
    足認為有逃亡之虞，有事實足認為有湮滅、偽造、變造證據
    或勾串共犯或證人之虞，及有事實足認為有反覆實施同一刑
    法第304 條強制罪、第305 條恐嚇危害安全罪犯罪之虞，非
    予羈押，顯難進行追訴、審判或執行，而有羈押之必要者，
    得羈押之，刑事訴訟法第101 條第1 項第1 、2 款、第101
    條之1 第1 項第4 款分別定有明文。又執行羈押後有無繼續
    羈押之必要，仍許法院斟酌訴訟進行程度及其他一切情事而
    為認定。且羈押被告之目的，在於確保訴訟程序之進行、確
    保證據之存在、真實及確保刑罰之執行，而被告有無羈押之
    必要，及羈押後其原因是否仍然存在，有無繼續羈押之必要
    ，應否延長羈押，如就客觀情事觀察，法院許可羈押之裁定
    在目的與手段間之衡量並無明顯違反比例原則情形，即無違
    法或不當可言，故關於羈押原因之判斷，尚不適用訴訟上之
    嚴格證明原則，而應適用自由證明程序。故是否有重大嫌疑
    ，在決定羈押與否之心證程度上，僅需檢察官所提證據足使
    法院相信被告「很有可能」涉有罪嫌即足，而無庸到達「毫
    無合理懷疑」之有罪證明程度。又羈押被告，偵查中不得逾
    2 月，審判中不得逾3 月，但有繼續羈押之必要者，得於期
    間未滿前，經法院依刑事訴訟法第101 條或第101 條之1 之
    規定訊問被告後，以裁定延長之。延長羈押期間，審判中每
    次不得逾2 月，延長羈押期間，審判中每次不得逾2 月，如
    所犯最重本刑為10年以下有期徒刑者，第一審、第二審以3
    次為限，第三審以1 次為限，刑事訴訟法第108 條第1 項前
    段、第5 項後段均有明定。
二、被告高啟唐因擄人勒贖等案件，經臺灣士林地方檢察署檢察
    官提起公訴，本院於民國109 年4 月10日訊問後，認被告涉
    犯主持、操縱、指揮犯罪組織、擄人勒贖、僭行公務員職權
    、冒用公務員服飾、剝奪他人行動自由、恐嚇、毀損、強制
    、傷害等罪嫌疑重大，有逃亡、勾串共犯及證人與反覆實施
    同一強制、恐嚇罪犯行之虞，且有羈押必要，而自109 年4
    月10日起羈押在案，並禁止接見、通信及授受物件。
三、訊據被告固坦承對告訴人林尚毅傷害、剝奪他人行動自由、
    恐嚇、對被害人王嘉鴻妨害自由、恐嚇、對告訴人林致忠、
    李進雄於派出所恐嚇、對告訴人陳勝偉傷害等犯行，惟矢口
    否認其餘主持、操縱、指揮犯罪組織、擄人勒贖、僭行公務
    員職權、冒用公務員服飾、恐嚇、毀損、強制、傷害、剝奪
    他人行動自由等犯行，然其犯行有其他共同被告之證述、被
    害人、告訴人之指述、監視器錄影翻拍畫面、診斷證明書、
    和解書、通訊軟體對話記錄等相關證據在卷可佐，仍足認被
    告犯上開罪名嫌疑重大。被告於案發後仍以改掛車牌之車輛
    與共同被告湯正諺、李佳駿等人一同前往中南部，且依李佳
    駿之手機截圖內容，亦可見其與其他親友討論逃亡、躲警察
    等事宜（見臺灣士林地方檢察署108 年度偵字第18323 號卷
    ，下稱偵卷，卷一第436 至437 頁），是足認被告對法律服
    從性低，有逃亡之虞。另對照被告與其他共同被告就本案所
    供情節，足認被告對於其他共同被告係基於主導之地位，而
    其所供關於組織犯罪、砸店分工、處理債務等節，與其他共
    同被告所供情節，仍有相當差異，觀諸其與其他共同被告所
    在通訊軟體群組內，多有相互通知「公司房間東西收一收、
    洗一洗」，或由被告要求其他共同被告不要配合至警局作筆
    錄等情（見偵卷卷二第107 至108 、113 頁），若任令被告
    交保在外，自有依憑其勢力、地位勾串其他共犯及湮滅其他
    未扣案、與本案相關之證據，而使案情晦暗之危險存在，是
    有事實足認被告有勾串共犯、湮滅證據之虞。再者，考量被
    告被訴與其他共同被告共同於短期內在淡水地區多處餐廳砸
    店，強迫餐廳購買酒水等恐嚇、強制等犯行，亦足認被告有
    反覆實施同一恐嚇、強制犯罪之虞。本院考量被告原羈押之
    原因依然存在，本案仍在審理中，尚有多名證人、共同被告
    待交互詰問及對質，自有保全日後被告依法接受審判之必要
    ，被告及辯護意旨雖表示被告願意具保或定期至警局報到云
    云，惟本院認為依被告於本案犯罪中之分工及參與，若命被
    告具保、責付或限制住居等侵害較小之替代手段，仍不足以
    確保後續審判、執行程序之順利進行，佐以被告上揭犯行對
    社會治安危害甚大，權衡國家刑事司法權之有效行使、被告
    人身自由及訴訟上防禦之基本權利受限制之程度，認對被告
    續行羈押尚屬適當，仍有繼續羈押之必要，爰裁定被告之羈
    押期間應自109 年7 月10日起延長2 月，並為防止被告與其
    他共犯勾串致難以發現真實，禁止被告接見、通信及授受物
    件。
據上論斷，應依刑事訴訟法第108 條第1 項、第5 項，裁定如主
文。
中    華    民    國    109   年   7     月     3     日
                  刑事第二庭審判長法  官  蔡守訓
 
                                  法  官  蘇琬能
 
                                  法  官  張毓軒
以上正本證明與原本無異。
如不服本裁定得於收受裁判後5 日內向本院提出抗告狀。
                                  書記官  方怡雯
中　　華　　民　　國　 109　　年　　7 　　月　　3 　　日